最高法院刑事判決　　　　　　九十四年度台上字第二五０七號
　　上　訴　人　蘇○○
上列上訴人因違反兒童及少年性交易防制條例案件，不服台灣高
等法院台中分院中華民國九十四年二月十七日第二審更審判決〔
九十三年度重上更(二)字第二五七號，起訴案號：台灣台中地方法
院檢察署八十六年度偵字第一三六０五號〕，提起上訴，本院判
決如下：
    主  文
原判決撤銷，發回台灣高等法院台中分院。
    理  由
本件原判決認定：上訴人蘇○○基於意圖營利使人為猥褻行為之
常業犯意，自民國八十六年三月間起，在台中市○○路○段八七
號七樓開設○Ｏ○Ｏ男士美容護膚店，並與陳○○有犯意之聯絡
，基於概括之犯意，連續在中國時報（八十○年○月二十日至同
年○月十五日）分類廣告欄刊登內容為：「二十至二十五歲，嬌
媚、溫柔美容師為您服務」、「哥哥來、套房式、輕鬆指油壓，
十九歲至二十四歲、年輕、質佳配合度高」廣告，足以暗示促使
不特定之男客，可依該廣告訊息所載電話聯絡，容留吳○○依廣
告前來應徵在店內房間，與依廣告訊息前來之客人為猥褻性交易
行為，其方式為小姐為男客作裸體全身按摩，最後以手淫方式使
男客射精（即俗稱半套）之猥褻性交易行為，每次收費新台幣（
下同）二千一百元，店方抽頭一千一百元圖利，其餘一千元由服
務小姐實得。又簡○○於同年六月十七日前往該護膚店應徵招待
工作，經蘇○○面試後僱用，負責在店內帶領男客至房間與小姐
為猥褻性交易行為。嗣於八十六年六月十九日二十二時四十分許
，吳○○在該護膚店之七一０號房內為男客黃○○做完「半套」
猥褻性交易行為後，為警當場查獲，並在該店內扣得日報表十一
張等情，因而撤銷第一審關於上訴人部分之科刑判決，改判論處
上訴人共同連續以報紙媒體，刊登足以促使人為性交易之之訊息
，累犯，處有期徒刑柒月；固非無見。
惟查：(一)科刑之判決書，須將認定之犯罪事實詳記於事實欄，然
後於理由欄說明所憑之證據，以使事實與理由兩相一致，方為合
法。本件原判決認定：「上訴人連續在中國時報（八十○年○月
二十日至同年○月十五日）分類廣告欄刊登內容為『二十至二十
五歲，嬌媚、溫柔美容師為您服務』、『哥哥來、套房式、輕鬆
指油壓，十九歲至二十四歲、年輕、質佳配合度高』廣告，足以
暗示促使不特定之男客，可依該廣告訊息所載電話聯絡，容留吳
○○依廣告前來應徵在店內房間，與依廣告訊息前來之客人為猥
褻性交易行為」；原判決於理由欄雖敘明上訴人係○Ｏ○Ｏ男士
美容護膚店之實際負責人，然上開廣告係由上訴人或謀議推由陳
○○刊登，原判決未說明其所憑之證據及認定之理由，有理由不
備之違法；又原判決論處上訴人牽連犯修正前刑法第二百三十一
條第三項之意圖營利使人為猥褻之行為為常業罪，惟上訴人此部
分之犯罪何以係常業犯？原判決於事實欄未明白認定，亦未於理
由欄說明其所憑之證據，致此部分之事實尚欠明確，本院無從為
適用法律當否之判斷；俱屬違誤。(二)上訴人於原法院前審審理時
供稱：「我沒有刊登廣告，是由美容部陳○○去刊登的」；原判
決於理由欄雖說明：「被告雖辯稱：上開廣告係其雇用之陳○○
所刊登，陳○○已去逝，此外，復有扣案之日報表十一張可資佐
證，右揭分類廣告應足以暗示促使人為性交易之訊息至明，本件
事證明確，被告右揭犯行均堪認定」；並未說明上訴人上開辯解
不足採取之理由；又扣案之日報表十一張，原判決以該十一張日
報表係上訴人所有供犯本件之罪所用而諭知沒收，但就該十一張
日報表係上訴人所有並供犯罪所用，原判決未說明其所憑之證據
；均有理由不備之違法。(三)刑事訴訟之目的，固在發見真實，即
尋求事實之真相，使刑法得以正確適用，藉以維護社會之安全，
刑事訴訟制度，無論係採職權主義或當事人主義，法院均居於公
平第三人之立場，就當事人雙方之攻擊、防禦，基於辯論，形成
正確之心證而為裁判，然為達實體真實之發見，仍應採取合理之
手段，維持程序之公正，以保障個人之權益，因此，刑事審判，
對於刑事訴訟之程序，自應確實遵守，以符憲法第八條第一項所
規定：「非由法院依法定程序不得審問處罰」之旨而確保裁判之
公正。刑事訴訟法第一百五十九條第一項規定：「被告以外之人
於審判外之言詞或書面陳述，除法律有規定者外，不得作為證據
」；其立法本旨係以證人於審判外之言詞或書面陳述，屬於傳聞
證據，此項證據，當事人無從直接對於原供述者加以詰問，以擔
保其真實性，法院亦無從直接接觸證人而審酌其證言之憑信性，
違背直接審理及言詞審理之原則，除具有必要性及信用性情況之
除外者外，原則上不認其有許容性，自不具證據能力；至所謂具
有必要性及信用性情況者，例如刑事訴訟法第一百五十九條之一
至第一百五十九條之五及第二百零六條等情形，仍例外認其有證
據能力，惟應於判決理由說明之。原判決以證人吳○○、黃○○
等於警詢中之供述作為論處上訴人本件罪刑之證據，但上訴人原
審辯護人於原審審理時主張：「證人黃○○、黃○○是我們的敵
性證人，所以我們有權利對我們的敵性證人就不利被告部分詰問
」；惟原審並未傳喚吳○○、黃○○，亦未於判決理由說明該二
證人有刑事訴訟法第一百五十九條之三第一款至第四款之情形及
其等於司法警察（官）調查中所為之陳述，經證明具有可信之特
別情形，且為證明被告犯罪事實之存否所必要之理由，竟遽採為
不利於上訴人之證據，自違證據法則。綜上，應認原判決仍有撤
銷發回之原因。又系爭廣告若無證據證明係上訴人刊載，則與起
訴之修正前刑法第二百三十一條之意圖營利，使人為猥褻行為常
業罪部分有無裁判上一罪關係而得併予審判？更審時應注意及之
。
據上論結，應依刑事訴訟法第三百九十七條、第四百零一條，判
決如主文。
中    華    民    國  九十四  年    五    月   十三   日
                      最高法院刑事第一庭
                          審判長法官  施  文  仁  
                                法官  林  永  茂  
                                法官  蕭  仰  歸  
                                法官  林  開  任  
                                法官  林  立  華  
      本件正本證明與原本無異
                                      書  記  官  
中    華    民    國  九十四  年    五    月   十九   日
                                                      Ｃ